# 中期报告日的会计处理

提问人：zico9999 时间：2011-05-15 20:35:16
理论上要求在中期报告日遵循编制年度财务报告时一样需要考虑资产减值准备问题，不知道上市公司实务中是否需要计提？按月、季度都计提吗？ 如果计提可能存在这样一个问题，在中期财务报告日某资产的市价明显低于其成本，但能够合理预期在编制年度财务报告时其市价将会回升至现在的市价，如某些产品销售价格存在季节性的波动等，这种情况下，资产减值准备应如何处理？ 同样的，所得税费用及递延所得税资产负债是否也应考虑？

回答人：chenyiwei
理论上是这样的。但在实务中，因为中期报表多数无需审计，因此企业是否会严格按照准则要求，谨慎、合理地估计各项资产的可收回金额，以及像年末结帐时那样合理运用各项会计政策，可能会存在疑问。 另外还需要注意的是：对于多数资产项目，减值测试的频率不会影响到年末的计量结果和全年的减值损失。但是，对于那些减值准备“一经计提不得转回”的资产，减值测试的频率是会影响到最终计量结果的。对于年内中期计提减值准备但在以后的中期实现对外销售的存货等资产，减值测试的频率虽然不影响最终的全年净利润和期末存货计量，但会对利润表项目的重分类（资产减值准备、营业成本等）产生影响。

提问人：名利场 时间：2016-07-05 21:09:36
陈老师，在中期报告中，企业所得税申报可以不做纳税调整，通常用利润总额乘以税率预缴企业所得税，理论上当期资产减值准备应当不产生暂时性差异，递延所得税资产当期应当不确认。以前公司上市过程中会计师出具的中期审计报告中均对企业所得税进行了纳税调整，并计提了相应的递延所得税资产。以前会计师出具的报告与公司的纳税申报情况不符，针对这种情况公司怎么处理才是合适的？

回答人：chenyiwei
申报纳税时依据税务规定，以未经纳税调整的利润总额为基础预缴；会计处理还应当遵循中期报告准则规定，将年初至本中期末作为一个完整报告期，将报告期末视同年末进行各项调整，体现权责发生制要求和资产负债定义。